臺灣高等法院刑事判決　　　　　　　　　　　　　九十三年度交上訴字第七十二號
　　上　訴　人　臺灣臺北地方法院檢察署檢察官
　　被　　　告　乙○○
　　　　　　　　　　　　現在左營郵政九○二二五附八號信箱部隊服役
右上訴人因被告公共危險案件，不服臺灣臺北地方法院九十二年度交訴字第九十一號
，中華民國九十三年二月二十七日第一審判決（起訴案號：臺灣臺北地方法院檢察署
九十二年度偵字第一一三二二號），提起上訴，本院判決如左：
    主  文
上訴駁回。
    理  由
一公訴意旨：
　檢察官起訴指被告乙○○於民國九十二年二月十八日上午十時三十五分許（當時尚
  未入營服役），駕駛ＺＪ─二二四六號自用小貨車，在臺北市○○○路錦州街交岔
  路口左轉，因疏未讓直行車輛先行，撞及沿林森北路南向直行、由甲○○騎乘之Ｐ
  ＯＫ｜○五一號重型機車，致甲○○左膝以下及右手背擦傷（傷害部分未據告訴）
  ，竟於肇事後逕行駕車逃逸，因認被告涉有刑法第一百八十五條之四之公共危險罪
  嫌。
二檢察官之舉證：
　檢察官指被告涉嫌犯罪，無非係依被害人甲○○與證人林智強在警詢及偵查中之陳
  述，以及被告自承於前開時、地駕駛碼ＺＪ｜二四六號自用小貨車在事故發生路段
  左轉，並有卷附道路交通事故調查報告表、談話紀錄表、補充資料表、現場及被害
  人車損照片、被害人之診斷證明書可為佐證，為其論據。
三被告之辯解：
　被告否認駕駛動力車輛肇事致人受傷後逃逸，辯稱：其雖曾於右開時間，駕駛ＺＪ
  ｜二二四六號貨車，在臺北市○○○路錦州街交岔路口左轉，但未曾肇事，亦不知
  現場發生車禍。ＺＪ｜二二四六號貨車為綠帆布車篷之藍色框式車輛，與被害人甲
  ○○所述肇事車輛顏色、型式俱不相符，於前開事故發生日期之後亦未送修等語。
四本院之判斷：
　(一)被害人甲○○與證人林智強於司法警察機關詢問及偵查中，固曾指述肇事車輛為
　  ＺＪ─二二四六號云云，但均陳明該車號係由不詳姓名路人提供，並非親自目睹
    。是其所為此部分不利於被告之陳述，既屬得自傳聞，又不能具體表明所由傳述
    之來源以供直接調查，要難採為認定犯罪之依據。卷附道路交通事故調查報告表
    、談話紀錄表、補充資料表據此所為有關該車肇事之記載，自亦無從據為證明被
    告犯罪之基礎。
　(二)被告固不否認曾於前開時間駕車在事故發生路段左轉，但其所駕ＺＪ─二二四六
　  號車為藍色福特六和框式貨車，有車籍作業系統查詢資料在卷可憑，而肇事車輛
    為後車廂有鐵製車殼之廂型貨車，已據被害人分別於交通警察現場談話時及原審
    調查中供述甚詳，兩車明顯不同。而依被害人在原審所述情形，事故發生當時，
    肇事車輛前方另有一輛藍色車頭、綠色帆布車篷之貨車快速左轉，核與被告所陳
    ＺＪ｜二二四六號貨車為藍色車框、綠色帆布車篷之車輛特徵相符，亦難排除被
    害人、林智強所指提供肇事車號之不詳姓名路人非因事發倉促而致誤認之合理可
    能。是被告所為前開駕車左轉之自白，自亦不足以執以認定其確係本案肇事之人
    。
　(三)本案事故發生之後，由於肇事車輛業已逃逸，現場並未攝得該車照片。僅憑卷附
  　被害人之車損照片及診斷證明書，亦無從認定加害人究竟為誰。原審以卷存證據
    不足以積極證明被告肇事，認其並無於事故發生後停留現場之義務，因而諭知其
    無罪，適用證據法則並無不當。檢察官上訴主張提供車號之路人既可清楚記下肇
    事車號，應係恰好行經該處而得近距離目睹車禍發生，並無誤判之可能，並指被
    害人於事故現場談話時所述肇事車輛顏色與ＺＪ｜二二四六號貨車相符，至其所
    稱「廂型車」在車籍登記上是否歸類為「箱式」不無疑義，被告於偵查中對於被
    害人所述肇事車輛型式，並未表示式樣不符，其在原審辯稱所駕車輛為藍色車頭
    、綠色帆布，是否屬實亦堪置疑云云，指摘原審判斷不當。惟查：被告以外之人
    於審判外所為陳述，除法律有規定者外，不得作為證據，既為刑事訴訟法第一百
    五十九條第一項所明定，原審對該不詳姓名路人於訴訟外對被害人、林智強所為
    ＺＪ｜二二四六號貨車肇事之陳述不予採信，自難認為有何違誤。又認定不利於
    被告之事實，須依積極證據，苟積極證據不足為不利於被告事實之認定時，即應
    為有利於被告之認定，更不必有何有利之證據，最高法院著有三十年上字第八一
    六號判例可參，本案證人林智強並未親見肇事車輛型式（見原審卷第四十七頁）
    ，而依被害人所述肇事車輛之型式，復不能證明確與被告所駕駛之框式貨車相符
    ，上訴論旨執持主觀見解，就被害人有關肇事車輛型式之陳述任意質疑，求予撤
    銷改判，亦無可取（被害人於本院審理中，明確供述「撞我的那部車子是鐵皮的
    箱型車銀灰色的，不是帆布的」）。其上訴為無理由，應予駁回。
五據上論斷，應依刑事訴訟法第三百六十八條，判決如主文。
本案經檢察官鄭富銘到庭執行職務
中　　　華　　　民　　　國　　九十三　　年　　　八　　　月　　二十七　　日
                              臺灣高等法院交通法庭
                                  審判長法  官　曾　德　水
                                        法  官　楊　炳　禎
                                        法  官　林　勤　綱
右正本證明與原本無異。
如不服本判決，應於收受送達後十日內向本院提出上訴書狀，其未敘述上訴之理由者
並得於提起上訴後十日內向本院補提理由書（均須按他造當事人之人數附繕本）。
                                        書記官  王  增  華
中　　　華　　　民　　　國　　九十三　　年　　　八　　　月　　 三十 　　日
